【裁判字號】    97,易,3060
【裁判日期】    971121
【裁判案由】    傷害等
【裁判全文】
臺灣臺北地方法院刑事判決              97年度易字第3060號
公  訴  人  臺灣臺北地方法院檢察署檢察官
被      告  乙○○
選任辯護人  盧國勳律師
            歐德芳律師
被      告  甲○○
上列被告等因傷害等案件，經檢察官提起公訴（九十七年度偵字
第四一九七號），本院判決如下：
    主  文
甲○○以加害生命之事，恐嚇他人致生危害於安全，處拘役拾
日，如易科罰金，以新臺幣壹仟元折算壹日。緩刑貳年。
甲○○其餘被訴部分不受理。
乙○○被訴部分不受理。
    事  實
一、緣甲○○於民國九十六年十二月二十八日晚間八時許，在臺
    北市○○區○○街三一巷一二號一樓之「英國設計師的家」
    服飾店內選購服飾時，適居住該址二樓之乙○○因與該店負
    責人謝蘊貞素有嫌隙，遂自其住處朝該店門口潑水，致站立
    在該店門口等候之甲○○之夫丙○○受驚因而滑倒成傷，甲○○聞訊，心生不滿，旋侵入上址乙○○住處質問乙○○，
    見乙○○毫無悔意，遂徒手推打乙○○成傷，並損壞乙○○
    之眼鏡及檯燈等物，俟乙○○乘隙將甲○○推出其住處並鎖
    上木門後，甲○○即基於恐嚇危害安全之犯意，在門外恐嚇
    稱：「給我小心一點，我會叫人來，我知道你住在哪」等語
    ，並踹踢該木門使之損壞，致乙○○心生畏懼，而危害乙○○之安全（所涉無故侵入住宅、傷害及毀損部分，業經撤回
    告訴）。
二、案經乙○○訴由臺北市政府警察局大安分局報請臺灣臺北地
    方法院檢察署檢察官偵查起訴。
    理  由
壹、有罪部分（即被告甲○○被訴恐嚇部分）：
一、前揭事實，業據被告甲○○於本院審理時坦承不諱，並有被
    告乙○○之指訴、證人丙○○、謝蘊貞之證述及臺北市立聯
    合醫院仁愛院區驗傷診斷書暨現場蒐證照片附卷可稽，本件
    事證明確，被告甲○○犯行洵堪認定，應予依法論科。
二、核被告甲○○所為，係犯刑法第三百零五條之恐嚇危害安全
    罪。爰審酌被告甲○○以前揭方式使被告乙○○心生畏懼，
    手段雖屬不法，惟被告甲○○並無前科，素行良好，此次係
    因其夫無端遭被告乙○○潑水受驚而滑倒成傷，心生不滿，
    與被告乙○○理論之際，一時衝動失控，始為本案犯行，惡
    性非重，告訴人所受損害亦非至鉅，告訴人復表明不再追究
    之意，暨被告甲○○犯後坦承犯行，態度良好等一切情狀，
    量處如主文所示之刑，並諭知易科罰金之折算標準。末查被
    告甲○○前未曾因故意犯罪受有期徒刑以上刑之宣告，此有
    卷附臺灣高等法院被告前案紀錄表可按，其因一時激憤，短
    於思慮，偶罹刑典，經此罪刑之宣告後，當知所警惕，信無
    再犯之虞，本院認所宣告之刑以暫不執行為適當，爰併宣告
    緩刑二年，以啟自新。
貳、公訴不受理部分：
一、公訴意旨略以：被告乙○○因與在其上址住處一樓經營「英
    國設計師的家」服飾店之謝蘊貞素有嫌隙，得預見自其住處
    向下潑水，有使一樓行經之人不慎滑倒受傷之可能，竟基於
    傷害他人身體之不確定故意，於九十六年十二月二十八日晚
    間八時許，自其二樓住處往該服飾店門口潑水，適告訴人丙○○為等待被告甲○○購物而站立於該店門口階梯處，因突
    有水自其頭部淋下受驚嚇而滑倒，受有頸部及下背部挫傷等
    傷害，被告甲○○因而心生不滿，上樓欲與被告乙○○理論
    ，見被告乙○○住處鐵門未關、木門未上鎖，即未經同意，
    進入屋內質問被告乙○○，見被告乙○○毫無悔意，竟基於
    傷害及毀損之犯意，推打被告乙○○臉部，並使被告乙○○
    失去平衡、撞擊屋內擺放之辦公桌，因而受有右膝瘀傷（一
    公分乘以０點五公分）、左側手第四指淺裂傷（０點五公分
    乘以０點一公分）、左下巴擦傷（一公分乘以０點二公分）
    、左側頸部瘀紅（二公分乘以一公分）、擦傷（一點五公分
    乘以一公分）等傷害，並使被告乙○○配戴之眼鏡及辦公桌
    上之檯燈毀損致令不堪使用。被告乙○○於遭推打之際，乘
    機將被告甲○○推出門外並將住處木門鎖上，被告甲○○即
    踹踢該木門致不堪使用，因認被告乙○○涉犯刑法第二百七
    十七條第一項之傷害罪嫌、被告甲○○則另涉犯同法第三百
    零六條之無故侵入住宅、第三百五十四條之毀損及第二百七
    十七條第一項之傷害等罪嫌。
二、按告訴乃論之罪，告訴人於第一審辯論終結前得撤回其告訴
    ，又告訴經撤回者，應諭知不受理之判決，刑事訴訟法第二
    百三十八條第一項、第三百零三條第三款分別定有明文。
三、本件告訴人丙○○告訴被告乙○○傷害及被告乙○○告訴被
    告甲○○無故侵入住宅、毀損暨傷害等案件，公訴人認被告
    乙○○係犯刑法第二百七十七條第一項之傷害罪、被告甲○○則係犯同法第三百零六條之無故侵入住宅、第三百五十四
    條之毀損及第二百七十七條第一項之傷害罪，依同法第二百
    八十七條前段、第三百零八條第一項及第三百五十七條之規
    定，均須告訴乃論。茲告訴人丙○○撤回對被告乙○○之告
    訴，被告乙○○亦撤回對被告甲○○之告訴，揆諸前揭規定
    ，爰就被告乙○○被訴部分及被告甲○○被訴無故侵入住宅
    、毀損、傷害部分，分別諭知不受理之判決。
據上論斷，應依刑事訴訟法第二百九十九條第一項前段、第三百
零三條第三款，刑法第三百零五條、第四十一條第一項前段、第
七十四條第一項第一款，刑法施行法第一條之一第一項、第二項
前段，判決如主文。
本案經檢察官江貞諭到庭執行職務
中    華    民    國  九十七  年   十一   月  二十一  日
                  刑事第八庭法  官  陳芃宇
以上正本證明與原本無異。
如不服本判決，應於判決送達後10日內，向本院提出上訴狀。
                            書記官  徐鶯尹
中    華    民    國  九十七  年   十一   月  二十四  日
附錄本案論罪科刑法條全文：
中華民國刑法第305條
以加害生命、身體、自由、名譽、財產之事，恐嚇他人致生危害
於安全者，處2年以下有期徒刑、拘役或3百元以下罰金。


司法院資訊處製作；財團法人民間司法改革基金會備份。
